臺灣桃園地方法院刑事判決　　　　　　　100年度訴字第236號
公　訴　人　臺灣桃園地方法院檢察署檢察官
被　　　告　廖展浩
指定辯護人　本院公設辯護人　陳瑞明
上列被告因違反毒品危害防制條例案件，經檢察官提起公訴（10
0年度偵字第4188號），本院判決如下：
    主  文
廖展浩販賣第三級毒品，處有期徒刑年，扣案如附表二編號3
所示之物，沒收之，未扣案之販賣毒品所得財物新臺幣壹仟元，
沒收之，如全部或一部不能沒收時，以其財產抵償之。又販賣第
二級毒品，處有期徒刑肆年，扣案如附表二編號3 所示之物，沒
收之。應執行有期徒刑陸年，扣案如附表二編號3 所示之物，沒
收之，未扣案之販賣毒品所得財物新臺幣壹仟元，沒收之，如全
部或一部不能沒收時，以其財產抵償之。
    事  實
一、(一)廖展浩明知愷他命（又稱K 他命）係毒品危害防制條例所
    列管之第三級毒品，非經許可，不得擅自販賣、持有，竟意
    圖牟利，基於販賣第三級毒品愷他命之犯意，於民國100 年
    1 月8 日上午6 時30分前之某時，在臺灣地區某不詳處所，
    經張世華無償轉讓數量不詳之第三級毒品愷他命1 包後，於
    附表一編號1 所示之時間，由陳車佳燕持陳彥君所使用之門
    號0000000000號行動電話撥打廖展浩所使用如附表二編號3
    所示之行動電話，並以如附表一編號1 所示之聯絡方式及通
    話內容聯繫交易毒品事宜，待雙方就毒品交易達成合意後，
    廖展浩即於100 年1 月8 日上午7 時38分許，前往如附表一
    編號1 所示之地點，將附表二編號1 所示之愷他命，以新臺
    幣（下同）1,000 元賣出，而賺取1,000 元之價差。
  (二)廖展浩明知甲基安非他命係毒品危害防制條例第2 條第2 項
    第2 款所明定列管之第二級毒品，非經許可，均不得擅自販
    賣、持有，竟意圖牟利，基於販賣第二級毒品甲基安非他命
    之犯意，於100 年1 月21日上午8 時15分前之某時，在臺灣
    地區某不詳處所，以價格3,000 元向某姓名年籍不詳之人購
    入第二級毒品甲基安非他命1 包（重量0.8 公克）後，於附
    表一編號2 所示之時間，由陳彥君以其所使用之上開門號行
    動電話撥打廖展浩所使用如附表二編號3 所示之行動電話，
    並以如附表一編號2 所示之聯絡方式及通話內容聯繫交易毒
    品事宜，待雙方就毒品交易達成合意後，廖展浩即於100 年
    1 月21日上午8 時15分後上午之某時，前往如附表一編號2
    所示之地點與陳志順碰面，將附表二編號2 所示之甲基安非
    他命，以3,500 元賣出，而欲賺取500 元之價差，惟因陳彥
    君賒帳，故廖展浩尚未取得價金。
  (三)嗣經警於100 年2 月10日下午4 時10分許，在廖展浩所居住
    位於桃園縣桃園市○○○路○ 段59之1 號6 樓之4 之房間內
    ，持本院核發之搜索票執行搜索，並扣得如附表二編號3 及
    附表三編號1 至6 所示之物，而悉上情。
二、案經新北市政府警察局新莊分局報請臺灣桃園地方法院檢察
    署檢察官偵查起訴。
    理  由
壹、證據能力方面
一、按被告以外之人於偵查中向檢察官所為之陳述，除顯有不可
    信之情況者外，得為證據，刑事訴訟法第159 條之1 第2 項
    定有明文。查證人陳彥君、陳車佳燕、陳志順於偵查中向檢
    察官所為之陳述，業經具結，且自筆錄內容觀之，亦無不正
    取供之情事，而無顯不可信之情況，依上開規定，自有證據
    能力。
二、又按有偵查犯罪職權之公務員，依通訊保障及監察法規定聲
    請核發通訊監察書所監聽之錄音內容，為實施刑事訴訟程序
    之公務員依法定程序取得之證據。依該通訊監察錄音所作成
    之譯文，乃監察錄音內容之顯示，為學說上所稱之派生證據
    。倘當事人對於該譯文內容之同一性或真實性發生爭執或有
    所懷疑時，法院固應依刑事訴訟法規定勘驗該監聽錄音踐行
    調查證據程序，以確保監察錄音內容與譯文之真實、同一性
    。惟當事人若已承認監察錄音譯文之內容屬實，或對於該譯
    文內容並無爭執，法院復已就該譯文依法踐行調查證據程序
    者，該通訊監察錄音之譯文即與播放錄音有同等價值，自有
    證據能力（最高法院98年度台上字第6208號判決意旨參照）
    。查本件就被告廖展浩所使用之門號0000000000號行動電話
    依法實施通訊監察，警方依監聽錄音所製作之通訊監察譯文
    ，被告及辯護人對前開通訊監察譯文係依監聽錄音之內容如
    實製作，對於譯文形式上之真實性並無爭執，且卷附之通訊
    監察譯文經本院於審理中提示供被告及辯護人辨認、表示意
    見及辯論，故本件卷內之通訊監察譯文即具有證據能力。
貳、事實認定方面
一、查安非他命與甲基安非他命均屬第二級之安非他命類毒品，
    二者雖多為硫酸鹽或鹽酸鹽，可溶於水，為白色、略帶苦味
    之結晶，但使用劑量及致死劑量，仍屬有別，且目前國內發
    現者都為甲基安非他命之鹽酸鹽（參見司法院編印之「法官
    辦理刑事案件參考手冊（一）」第282 、292 、293 頁），
    是本件被告及證人所稱安非他命實均係甲基安非他命，先予
    敘明。
二、訊據被告廖展浩就事實欄一、(一)所示販賣第三級毒品之事實
    、就事實欄一、(二)所示販賣第二級毒品之事實迭於偵訊及本
    院審理時坦承不諱（分別見臺灣桃園地方法院檢察署100 年
    度偵字第4188號偵查卷宗第48頁，本院卷第57頁背面至第58
    頁背面）：
  (一)關於事實欄一、(一)部分，證人陳彥君於偵訊時結證：伊認識
    廖展浩，朋友介紹，目的是要跟廖展浩買毒品，除了交易毒
    品外，不會再打電話與廖展浩聯絡，會透過陳車佳燕、陳志
    順幫忙打電話，都是固定打廖展浩0000000000號行動電話，
    0000000000於100 年1 月8 日06：30至15：09與0000000000
    、0000000000通訊監察譯文，這次是陳車佳燕打電話給廖展
    浩，0000000000是伊請陳車佳燕打給廖展浩，1 張香菸便是
    1,000 元K 他命的意思，後來伊到桃園市○○街的網咖等廖
    展浩，是在1 月8 日早上交易，伊到時，廖展浩已經在網咖
    裡面，該次1,000 元伊有付清，但是伊後來用目視覺得K 他
    命不夠，所以才請陳車佳燕打電話過去，該次沒有自己秤重
    量等語（見同上偵卷第53頁、第55頁），證人陳車佳燕於偵
    訊時結稱：是陳彥君要買毒品，所以伊幫陳彥君打電話給廖
    展浩，0000000000於100 年1 月8 日06：30至15：09與0000
    000000、0000000000通訊監察譯文，這3 通都是伊打的，00
    00000000是伊大兒子女友的電話，通話內容都是陳彥君交代
    的，其中1 張香菸就是1,000 元K 他命的意思，後來陳彥君
    覺得K 他命不夠，才要伊打電話過去問有沒有足，據伊所知
    ，該次K 他命價錢是有付清，因為陳彥君出門時有跟伊拿1,
    000 元等語（見同上偵卷第59頁、第60頁）。查證人陳彥君
    、陳車佳燕上開證述內容十分具體明確，且互核相符，亦與
    被告廖展浩所供情節一致。另觀諸卷附被告廖展浩所持用之
    門號0000000000號行動電話與門號0000000000號行動電話之
    通訊監察譯文，有如附表一編號1 所示聯繫洽談毒品交易之
    內容（見同上偵卷第40頁），且前開通訊監察譯文之內容，
    證人陳車佳燕向被告廖展浩表示：「你等一下過來順便多帶
    1 張」，意指「陳車佳燕替陳彥君欲向被告廖展浩購買價格
    1,000 元之愷他命」，分據證人陳彥君、陳車佳燕證述明確
    如上，並據被告廖展浩於本院準備程序及審理時供承無訛（
    各見本院卷第34頁背面、第58頁），堪認被告廖展浩確有如
    事實欄一、(一)所示販賣愷他命予證人陳彥君之事實。
  (二)關於事實欄一、(二)部分，證人陳彥君於偵訊時證稱：證人陳
    彥君於偵訊時結證：伊認識廖展浩，朋友介紹，目的是要跟
    廖展浩買毒品，除了交易毒品外，不會再打電話與廖展浩聯
    絡，會透過陳車佳燕、陳志順幫忙打電話，都是固定打廖展
    浩0000000000號行動電話，0000000000於100 年1 月21日08
    ：15與0000000000通訊監察譯文，是跟朋友借0977的電話，
    但是是由伊自己打的，1 個便是指1 克的安非他命，後來請
    陳志順到大興西路找廖展浩要，價錢是3,500 元，伊一樣是
    用欠的，陳志順先幫伊把安非他命拿回來，3,500 元到現在
    都還沒給等語（見同上偵卷第53頁、第55頁）。證人陳志順
    於偵訊時證稱：0000000000於100 年1 月21日08：15與0000
    000000通訊監察譯文，在21日陳彥君叫伊去找廖展浩一下，
    說廖展浩會給伊一個菸盒，伊記得是在早上外出拿，廖展浩
    家住大興西路，是公寓大廈，伊是在廖展浩家樓下等，後來
    廖展浩有給伊一個七星的菸盒，伊就帶回去給陳彥君，伊記
    得陳彥君沒有給伊現金，伊是直接去拿菸盒就回來，廖展浩
    有提到陳彥君還有欠錢，伊回來有跟陳彥君說等語（見同上
    偵卷第65頁）。查證人陳彥君、陳志順上開證述內容十分具
    體明確，且互核相符，亦與被告廖展浩所供情節一致。另觀
    諸卷附被告廖展浩所持用之門號0000000000號行動電話與門
    號0000000000號行動電話之通訊監察譯文，有如附表一編號
    2 所示聯繫洽談毒品交易之內容（見同上偵卷第40頁背面）
    ，且前開通訊監察譯文之內容，證人陳彥君向被告廖展浩稱
    「宏明」係「被告廖展浩之綽號」，電話中所稱「我要1 個
    ，我叫阿順過去拿」意指「證人陳彥君欲向被告廖展浩購買
    甲基安非他命1 包，並委由證人陳志順過去拿」，分據證人
    陳彥君、陳志順證述明確如上，又證人陳彥君雖證稱該次向
    被告廖展浩購買之第二級毒品甲基安非他命係1 公克，然據
    被告廖展浩於本院準備程序及審理時供承實際重量係0. 8公
    克（各見本院卷第35頁、第58頁），依「罪證有疑，利歸被
    告」之法則，應認被告廖展浩販賣予證人陳彥君之甲基安非
    他命為0.8 公克。綜上，被告廖展浩確有如事實欄一、(二)所
    示販賣甲基安非他命予證人陳彥君之事實，已堪認定。
  (三)再者，非法販賣愷他命、甲基安非他命均係政府嚴予查緝之
    違法行為，非可公然為之，且愷他命、甲基安非他命價格均
    非低，取得不易，凡為販賣之不法勾當者，苟無利可圖，應
    無甘冒被查緝法辦重刑之危險，平白無端義務為該買賣之工
    作，是其有從中賺取買賣差價牟利之意圖，本即屬合理之認
    定。況被告廖展浩於偵訊及本院準備程序訊問時供承：如附
    表二編號1 所示之愷他命，係向張世華拿取，是免費跟張世
    華拿的，張世華也沒有跟伊要錢，伊沒有將毒品報酬1,000
    元拿給張世華，如附表二編號2 所示之甲基安非他命，實重
    是0.8 公克，伊買進來是3,000 元，伊賣陳彥君3,500 元，
    伊賺500 元的價差等語（見同上偵卷第48頁，本院卷第34頁
    背面至第35頁背面）明確，又參諸證人陳彥君與被告廖展浩
    並非親故至交，苟無利得，當不至甘冒重刑之風險，與其相
    約交付毒品。再被告廖展浩係與證人陳彥君聯絡毒品交易，
    即欲以一手交錢一手交貨之方式交易，核與一般買賣毒品之
    交易方式無異，被告廖展浩既供承本件毒品交易可獲得上開
    利益，更堪認本件毒品交易確有利得，足認被告廖展浩確有
    販賣愷他命及甲基安非他命營利之意圖，甚為明顯。
三、綜上所述，被告廖展浩上揭具任意性之自白，核與事實相符
    ，事證已明，被告廖展浩如事實欄一、(一)之販賣第三級毒品
    犯行、如事實欄一、(二)之販賣第二級毒品犯行，均堪認定，
    均應依法論科。
、論罪科刑方面
一、按愷他命係毒品危害防制條例第2 條第2 項第3 款所規定之
    第三級毒品；甲基安非他命係毒品危害防制條例第2 條第2
    項第2 款所規定之第二級毒品。是核被告廖展浩如事實欄一
    、(一)所為，係犯毒品危害防制條例第4 條第3 項之販賣第三
    級毒品罪；核被告廖展浩如事實欄一、(二)所為，係犯毒品危
    害防制條例第4 條第2 項之販賣第二級毒品罪。
二、被告廖展浩如事實欄一、(二)所示之販賣第二級毒品甲基安非
    他命前持有第二級毒品甲基安非他命之低度行為，應為其販
    賣第二級毒品甲基安非他命之高度行為所吸收，不另論罪。
    又依毒品危害防制條例第11條第5 項之規定，僅就持有第三
    級毒品純質淨重達20公克以上者，方有科處刑罰之規定。本
    件被告廖展浩為如事實欄一、(一)所示販賣第三級毒品犯行時
    持有之愷他命，其純質淨重未達20公克，則持有該重量愷他
    命，並無處罰之規定，依上開說明，本件被告廖展浩為附表
    一編號1 之販賣愷他命犯行，價格僅1,000 元，顯無證據證
    明其所持有第三級毒品純質淨重達20公克以上，是本件被告
    廖展浩如事實欄一、(一)所示持有愷他命之行為，自無「為販
    賣之高度行為所吸收，不另論罪」之問題（最高法院97年度
    台上字第1486號判決意旨參照），一併敘明。
三、被告廖展浩如事實欄一、(一)所示之販賣第三級毒品犯行、如
    事實欄一、(二)所示之販賣第二級毒品犯行，犯意各別，行為
    互殊，應予分論併罰。
四、按毒品危害防制條例第17條第2 項規定：「犯第4 條至第8
    條之罪於偵查及審判中均自白者，減輕其刑。」除限以所犯
    為該條例第4 條至第8 條之罪外，必須行為人於偵查及審判
    中均自白者，始有其適用。又該條規定係指偵查及審判中均
    有自白犯罪而言，故僅須被告於偵、審中均曾經自白，即得
    認有該條項之適用，不以始終承認為必要。又自白乃對自己
    之犯罪事實全部或主要部分為肯定供述之謂，且非以其係有
    罪之肯定為必要，縱時日、處所、行為態樣等非構成犯罪事
    實之要素略有不符，或另有阻卻違法、阻卻責任事由存在之
    主張，亦不影響其為自白（最高法院99年度台上字第7050號
    、99年度台上字第6608號判決意旨參照）。於偵查及本院審
    理時，被告廖展浩已就事實欄一、(一)所示販賣第三級毒品犯
    行、事實欄一、(二)所示之販賣第二級毒品犯行，均為肯定之
    供述，是被告廖展浩如事實欄一、(一)所示販賣第三級毒品犯
    行、如事實欄一、(二)所示之販賣第二級毒品犯行，均應依毒
    品危害防制條例第17條第2 項之規定，減輕其刑。
五、茲審酌被告廖展浩如事實欄一、(一)之販賣第三級毒品、如事
    實欄一、(二)所示之販賣第二級毒品犯行，對我國社會安寧秩
    序及國人身體健康之危害至鉅，被告廖展浩坦承犯行，犯後
    態度良可，暨斟酌被告廖展浩之素行（參酌臺灣高等法院被
    告前案紀錄表），及被告廖展浩為求利得，竟鋌而走險販賣
    毒品之犯罪動機、目的（被告廖展浩於警詢時之供述，見同
    上偵卷第4 頁背面）、智識程度（高中肄業，見警詢筆錄教
    育程度之記載，同上偵卷第3 頁）、生活狀況（家庭經濟狀
    況勉持，見警詢筆錄家庭經濟狀況之記載，同上偵卷第3 頁
    ）等一切情狀，分別量處如主文所示之刑，並定其應執行之
    刑。
六、沒收：
  (一)按毒品危害防制條例第19條第1 項規定性質上係沒收之補充
    規定。其屬於本條所定沒收之標的，如得以直接沒收者，判
    決主文僅宣告沒收即可，不生「追徵其價額」或「以其財產
    抵償之」問題，須沒收之標的全部或一部不能沒收時，始生
    「追徵其價額」或「以其財產抵償之」選項問題。而「追徵
    其價額」或「以其財產抵償之」係屬兩種選項，分別係針對
    現行貨幣以外之其他財產與現行貨幣而言。而該規定所稱「
    追徵其價額」者，係指所沒收之物為金錢以外之其他財物而
    無法沒收時，因其實際價值不確定，應追徵其價額，使其繳
    納與原物相當之價額，並無以其財產抵償之問題。倘嗣後追
    徵其金錢價額，不得結果而須以其財產抵償者，要屬行政執
    行機關依強制執行之法律之執行問題，即無不能執行之情形
    ，自毋庸諭知「或以其財產抵償之」。如不能沒收之沒收標
    的為金錢時，因價值確定，判決主文直接宣告「以其財產抵
    償之」即可，不發生追徵價額之問題（最高法院99年度第5
    次刑事庭會議決議參照）。又按動產所有權誰屬之認定，原
    則上係以占有之外觀狀態為斷，被告既自承占有持用電話，
    且無第三人為反對之主張，則不問該電話之申請名義人是否
    為被告，應可認定被告為所有權人（最高法院99年度台上字
    第2041號判決意旨參照）。查被告廖展浩持用如附表二編號
    3 所示之行動電話（含SIM 卡1 枚）用以聯絡附表一之毒品
    交易事宜等情，業據被告廖展浩於本院準備程序訊問時供承
    不諱（見本院卷第35頁背面），且有前開行動電話之通訊監
    察譯文在卷可稽（見同上偵卷第40頁），又被告廖展浩於本
    院準備程序訊問時陳稱前開行動電話為其所有，且前開行動
    電話之SIM 卡係朋友所贈與等語（見本院卷第35頁背面），
    足徵前開行動電話係屬被告廖展浩所有，且依上開判決意旨
    說明，前開行動電話所搭配之SIM 卡1 枚，既為被告廖展浩
    所占有使用，而無第三人為反對之主張，縱該門號之申請名
    義人並非被告廖展浩，亦應認定被告廖展浩為所有權人，是
    被告廖展浩持附表二編號3 所示之行動電話（含SIM 卡1 枚
    ）用以犯如事實欄一、(一)所示販賣第三級毒品犯行及一、(二)
    所示販賣第二級毒品犯行，則附表二編號3 所示之行動電話
    （含SIM 卡1 枚），應依毒品危害防制條例第19條第1 項前
    段規定，各在事實欄一、(一)所示販賣第三級毒品犯行及一、
    、(二)所示販賣第二級毒品犯行下宣告沒收之。被告廖展浩如
    附表一編號1 販賣毒品犯罪所得財物1,000 元，雖未扣案，
    仍應依毒品危害防制條例第19條第1 項之規定，在事實欄一
    、(一)所示販賣第三級毒品犯行下予以諭知沒收，如全部或一
    部不能沒收時，以其財產抵償之。
  (二)另按沒收為從刑之一種，依主從不可分原則，應附隨於主刑
    同時沒收，若無主刑，則從刑即失所附麗。證人陳彥君向被
    告廖展浩購得如附表二編號1 所示之愷他命、如附表二編號
    2 所示之甲基安非他命，均已脫離被告廖展浩持有，而歸證
    人陳彥君所有，自無從於本件被告廖展浩主刑項下併為諭知
    沒收。
  (三)扣案如附表三編號1 至6 所示之物，均無證據證明與本案有
    關，爰均不宣告沒收。
據上論斷，應依刑事訴訟法第第299 條第1 項前段，毒品危害防
制條例第4 條第2 項、第3 項、第17條第2 項、第19條第1 項，
刑法第11條、第51條第5 款，判決如主文。
本案經檢察官林郁芬到庭執行職務。
中    華    民    國   100    年     6    月    13    日
                  刑事第七庭審判長法  官  鄭吉雄
                                  法  官  毛松廷
                                  法  官  蔡羽玄
以上正本證明與原本無異。
如不服本判決，應於送達後10日內向本院提出上訴狀（應附繕本
），其未敘述上訴理由者，應於上訴期間屆滿後20日內，補提理
由書狀於本院，上訴於臺灣高等法院。
                                  書記官  陳玉芳
中    華    民    國   100    年    6     月    14    日
附表一
┌──┬────┬─────────┬──────┬──────┬───────┬──────┐
│編號│販賣毒品│電話聯絡方式及通話│聯絡購毒時間│交付毒品時間│販賣毒品之種類│販賣毒品所得│
│    │之對象  │內容              │            │、地點      │、價格（新臺幣│（新臺幣）  │
│    │        │                  │            │            │）、數量      │            │
├──┼────┼─────────┼──────┼──────┼───────┼──────┤
│ 1  │陳彥君  │陳車佳燕以陳彥君所│100 年1 月8 │100 年1 月8 │數量不詳、價格│1,000 元    │
│    │        │使用之門號00000000│日上午6 時30│日上午7 時38│1,000 元愷他命│            │
│    │        │84號行動電話撥打被│分          │分許、桃園縣│1 包（該包愷他│            │
│    │        │告廖展浩使用之0926│            │桃園市○○路│命，係被告廖展│            │
│    │        │548809號行動電話向│            │某「網咖」內│浩向張世華無償│            │
│    │        │被告廖展浩表示：「│            │            │取得）。      │            │
│    │        │你等一下過來順便多│            │            │              │            │
│    │        │帶1 張」，被告廖展│            │            │              │            │
│    │        │浩向陳車佳燕表示：│            │            │              │            │
│    │        │「好，我順便帶到網│            │            │              │            │
│    │        │咖阿」（電話中所稱│            │            │              │            │
│    │        │「你等一下過來順便│            │            │              │            │
│    │        │多帶1 張」意指「陳│            │            │              │            │
│    │        │車佳燕替陳彥君欲向│            │            │              │            │
│    │        │被告廖展浩購買價格│            │            │              │            │
│    │        │1,000 元之愷他命」│            │            │              │            │
│    │        │）                │            │            │              │            │
├──┼────┼─────────┼──────┼──────┼───────┼──────┤
│ 2  │陳彥君  │陳彥君以其所使用之│100 年1 月21│100 年1 月21│0.8 公克，價格│尚未取得價金│
│    │        │門號0000000000號行│日上午8 時15│日上午8 時15│3,500 元之甲基│            │
│    │        │動電話撥打被告廖展│分          │分後上午之某│安非他命1 包（│            │
│    │        │浩使用之0000000000│            │時、桃園縣桃│該包甲基安非他│            │
│    │        │號行動電話向被告廖│            │園市○○○路│命被告廖展浩係│            │
│    │        │展浩表示：「宏明ㄚ│            │二段某「天堂│以3,000 元購入│            │
│    │        │我要1 個，我叫阿順│            │鳥汽車旅館」│）            │            │
│    │        │過去拿」，被告廖展│            │附近大樓樓下│              │            │
│    │        │浩向陳彥君表示：「│            │前          │              │            │
│    │        │好ㄚ」（電話中所稱│            │            │              │            │
│    │        │「宏明」係「被告廖│            │            │              │            │
│    │        │展浩之綽號」，電話│            │            │              │            │
│    │        │中所稱「我要1 個，│            │            │              │            │
│    │        │我叫阿順過去拿」意│            │            │              │            │
│    │        │指「陳彥君欲向被告│            │            │              │            │
│    │        │廖展浩購買甲基安非│            │            │              │            │
│    │        │他命1 包，並委由陳│            │            │              │            │
│    │        │志順過去拿」）    │            │            │              │            │
└──┴────┴─────────┴──────┴──────┴───────┴──────┘
附表二
┌──┬───────────────┬────────────┬────────────┐
│編號│物      品      名      稱    │數              量      │   備           註      │
├──┼───────────────┼────────────┼────────────┤
│ 1  │第三級毒品愷他命1 包          │數量不詳                │未扣案，如事實欄一、(一)所│
│    │                              │                        │示販賣予證人陳彥君之愷他│
│    │                              │                        │命。已歸證人陳彥君所有，│
│    │                              │                        │無從宣告沒收。          │
├──┼───────────────┼────────────┼────────────┤
│ 2  │第二級毒品甲基安非他命1 包    │0.8 公克                │未扣案，如事實欄一、(二)所│
│    │                              │                        │示販賣證人陳彥君之甲基安│
│    │                              │                        │非他命。已歸證人陳彥君所│
│    │                              │                        │有，無從宣告沒收。      │
├──┼───────────────┼────────────┼────────────┤
│ 3  │Sony Ericsson 廠牌型號C510（含│1支                     │供被告廖展浩犯如事實欄一│
│    │所搭配門號0000000000號SIM 卡1 │                        │、(一)、(二)所示販賣毒品之物│
│    │枚）行動電話                  │                        │，應依毒品危害防制條例第│
│    │                              │                        │19條第1 項前段之規定，宣│
│    │                              │                        │告沒收之。              │
└──┴───────────────┴────────────┴────────────┘
附表三
┌──┬──────────────────┬──┬──────┐
│編號│物      品      名      稱          │數量│備註        │
├──┼──────────────────┼──┼──────┤
│ 1  │分裝袋                              │1包 │非屬被告廖展│
│    │                                    │    │浩所有，與本│
│    │                                    │    │案無關，爰不│
│    │                                    │    │為宣告沒收。│
├──┼──────────────────┼──┼──────┤
│ 2  │分裝杓                              │1個 │非屬被告廖展│
│    │                                    │    │浩所有，與本│
│    │                                    │    │案無關，爰不│
│    │                                    │    │為宣告沒收。│
├──┼──────────────────┼──┼──────┤
│ 3  │安非他命吸食器                      │1組 │與本案無關，│
│    │                                    │    │爰不為宣告沒│
│    │                                    │    │收。        │
├──┼──────────────────┼──┼──────┤
│ 4  │電子磅秤                            │1個 │非屬被告廖展│
│    │                                    │    │浩所有，與本│
│    │                                    │    │案無關，爰不│
│    │                                    │    │為宣告沒收。│
├──┼──────────────────┼──┼──────┤
│ 5  │帳冊                                │1本 │與本案無關，│
│    │                                    │    │爰不為宣告沒│
│    │                                    │    │收。        │
├──┼──────────────────┼──┼──────┤
│ 6  │第二級毒品甲基安非他命（實秤毛重0.90│2 包│與本案無關，│
│    │20公克，淨重0.3920公克，取樣0.0002公│    │爰不為宣告沒│
│    │克，餘重0.3918公克，檢出第二級毒品甲│    │收。        │
│    │基安非他命成分）                    │    │            │
└──┴──────────────────┴──┴──────┘
附錄論罪科刑法條：
毒品危害防制條例第4條第2項、第3項
製造、運輸、販賣第二級毒品者，處無期徒刑或 7 年以上有期
徒刑，得併科新臺幣 1 千萬元以下罰金。
製造、運輸、販賣第三級毒品者，處 5 年以上有期徒刑，得併
科新臺幣 7 百萬元以下罰金。